nl: Sportartikelen > Buitenrecreatie > Vissen > Vistuig > Visaas en lokaas: Kunstmatige vislokvogels; Blade en vibe-kunstaas; Kunstmatige visvliegen; Kunstmatige vismallen; Kunstmatige vispluggen; Kunstmatige vispoppers; Kunstmatige visspinners; Kunstmatige vislepels; Kunstmatige vis-swimbait; Kunstmatige vis-wobblers; Kunstmatig zacht kunststof aas; Aasadditieven en lokstoffen; Boilies; Lokvoer en stickmixen; Pellets voor vissen; Vistuigkits
ro-RO: Articole sportive > Recreere în aer liber > Pescuit > Echipamente pentru pescuit > Momeli și nadă pentru pescuit: Momeli artificiale; Lame de pescuit artificiale și năluci vibratoare; Muște artificiale; Jig-uri artificiale; Dopuri artificiale; Năluci popper artificiale; Momeli rotative artificiale; Linguri artificiale; Năluci swimbait artificiale; Năluci wobbler artificiale; Momeli artificiale din plastic moale; Aditivi și atractanți pentru momeli de pescuit; Boilies pentru pescuit; Nade și mixuri tip stick pentru pescuit; Pelete de pescuit; Seturi echipamente pentru pescuit
de: Sportartikel > Outdoor-Aktivitäten > Angeln > Angelgeräte > Kunstköder: Künstliche Fischköder; Blade- & Vibrationsköder; Künstliche Angelfliegen; Künstliche Jig-Köder; Künstliche Plug-Köder; Künstliche Popper-Köder; Künstliche Spinner-Köder; Künstliche Löffel-Köder; Künstliche Schwimmköder; Künstliche Wobbler; Künstliche Weichplastikköder; Angelköder-Additive & Lockstoffe; Angel-Boilies; Grundfutter & Stick-Mixe; Angelpellets; Angelausrüstungssets
vi: Dụng cụ thể thao > Giải trí ngoài trời > Câu cá > Dụng cụ đánh cá > Mồi & Mồi câu cá: Mồi cá nhân tạo; Mồi giả rung & lưỡi cắt; Ruồi câu cá nhân tạo; Đồ câu cá nhân tạo; Mồi cá tuế nhân tạo; Mồi cá popper nhân tạo; Mồi quay câu cá nhân tạo; Mồi câu hình thìa nhân tạo; Mồi câu bơi nhân tạo; Mồi câu wobbler nhân tạo; Mồi nhựa mềm nhân tạo; Chất dụ & phụ gia mồi câu; Mồi boillie; Mồi xả & mồi thanh trộn sẵn; Mồi viên; Bộ sản phẩm đánh cá
bg-BG: Спортни стоки > Спортни занимания на открито > Риболов > Риболовни принадлежности > Примамки и стръв за риболов: Изкуствени риби; Изкуствени метални и вибриращи примамки за риболов; Изкуствени мухи; Джигове за риболов; Тапи за риболов; Попери за риболов; Спинери за риволов; Блесни за риболов; Изкуствени плуващи примамки; Воблери за риболов; Изкуствени примамки от мека пластмаса; Добавки и примамки за риболов; Риболовни топчета за захранка; Захранка и миксове за риболов; Риболовни пелети; Комплекти риболовни принадлежности
en: Sporting Goods > Outdoor Recreation > Fishing > Fishing Tackle > Fishing Baits & Lures: Artificial Fish Decoys; Artificial Fishing Blade & Vibe Lures; Artificial Fishing Flies; Artificial Fishing Jigs; Artificial Fishing Plugs; Artificial Fishing Poppers; Artificial Fishing Spinners; Artificial Fishing Spoons; Artificial Fishing Swimbait; Artificial Fishing Wobblers; Artificial Soft Plastic Baits; Fishing Bait Additives & Attractants; Fishing Boilies; Fishing Groundbait & Stick Mixes; Fishing Pellets; Fishing Tackle Kits
pt-BR: Artigos esportivos > Atividades ao ar livre > Pesca > Equipamento de pesca > Iscas de pesca: Iscas artificiais para peixes; Iscas artificiais blade e vibration; Moscas de pesca artificiais; Gabaritos de pesca artificiais; Plugues de pesca artificiais; Poppers de pesca artificiais; Spinners de pesca artificiais; Colheres de pesca artificiais; Isca de pesca artificial; Wobblers de pesca artificiais; Iscas artificiais de plástico macio; Atrativos e essências para iscas de pesca; Boilies de pesca; Cevas e misturas stick para pesca; Rações de pesca; Kits de equipamento de pesca
cs: Sportovní potřeby > Outdoorové aktivity > Rybaření > Rybářská výstroj > Rybářské návnady: Umělé návnady na ryby; Cikády a vibrační nástrahy; Rybaření s umělými návnadami – rybářské mušky; Rybaření s umělými návnadami – jigy; Rybaření s umělými návnadami – plíšky; Rybaření s umělými návnadami – poppery; Rybaření s umělými návnadami – spinnery; Rybaření s umělými návnadami – lžíce; Rybaření s umělými návnadami – swimbait; Rybaření s umělými návnadami – wobblery; Umělé nástrahy z měkkého plastu; Posilovače a atraktanty do návnad; Boilies; Krmítkové směsi a stick mixy; Rybářské pelety; Rybářská výstroj – sady
pt-PT: Artigos de desporto > Atividades recreativas no exterior > Pesca > Equipamento de pesca > Engodos e iscos de pesca: Engodos de peixe artificial; Amostras blade e vibration; Moscas de pesca artificiais; Jigs de pesca artificiais; Toneiras de pesca artificiais; Poppers de pesca artificiais; Spinners de pesca artificiais; Colheres de pesca artificiais; Engodos articulados de pesca artificiais; Engodos oscilantes de pesca artificiais; Iscos artificiais de plástico macio; Aditivos e atrativos para isco de pesca; Boilies de pesca; Engodo e misturas de pesca; Pellets de pesca; Kits de equipamento de pesca
nb: Sportsutstyr > Friluftsliv > Fisking > Fiskeutstyr > Fiskeagn og -sluker: Kunstige fiskelokker; Blade- og vibe-sluker; Kunstige fiskefluer; Kunstige fiskejigger; Kunstige fiskeplugger; Kunstige fiskepoppere; Kunstige fiskespinnere; Kunstige fiskeskjeer; Kunstig fiskesvømmeagn; Kunstige fiskewobblere; Kunstige myke plastagn; Tilsetningsstoffer og lokkemiddel for fiske; Boilies for fiske; Grunnfôr og stick-mixer for fiske; Fiskepellets; Sett med fiskeutstyr
pl: Sprzęt sportowy > Rekreacja na świeżym powietrzu > Rybołówstwo > Przybory wędkarskie > Przynęty: Sztuczne wabiki wędkarskie; Przynęty wibracyjne i błystki; Sztuczne muchy wędkarskie; Sztuczne przynęty wędkarskie; Sztuczne zatyczki wędkarskie; Sztuczne poppery wędkarskie; Sztuczne błystki obrotowe; Sztuczne błystki wędkarskie; Sztuczna przynęta wędkarska; Sztuczne woblery wędkarskie; Sztuczne przynęty z miękkiego plastiku; Atraktory i dodatki zanętowe; Kulki proteinowe; Zanęty i stick mixy; Pellety wędkarskie; Zestawy sprzętu wędkarskiego
sk-SK: Športový tovar > Exteriérové rekreakčné športy > Rybolov > Rybárske potreby > Rybárske návnady a nástrahy: Umelé návnady na ryby; Umelé rybárske čepele a vibračné nástrahy; Umelé mušky na ryby; Umelé pohyblivé návnady na ryby; Umelé woblery na ryby; Umelé skákajúce návnady na ryby; Umelé točiace sa návnady na ryby; Umelé návnady na ryby v tvare lyžice; Umelé plávajúce návnady na ryby; Umelé rybárske voblery; Umelé návnady z mäkkého plastu; Prísady a atraktanty do rybárskych návnad; Rybárske boilies; Rybárske krmítka a tyčinky; Rybárske pelety; Súpravy rybárskych potrieb
zh-TW: 體育用品 > 室外休閒 > 釣魚 > 漁具 > 路亞/擬餌: 假餌; 鐵板與震動假餌; 蠅釣假餌; 鐵板路亞; 栓型餌; 路亞波趴; 顫泳路亞; 匙形路亞; T 尾路亞; 魚形路亞; 路亞軟蟲; 釣餌添加劑與誘魚劑; 丸餌; 誘餌粉與棒狀混合餌; 釣魚顆粒餌; 漁具工具包
hr-HR: Sportska oprema > Rekreacija na otvorenom > Ribolov > Varalice za ribolov > Mamci za ribolov: Umjetni mamci za ribe; Umjetne varalice s oštricom i vibrirajućim mamcima za ribolov; Umjetne mušice za ribolov; Jig mamci za ribolov; Plug mamci za ribolov; Popper mamci za ribolov; Spinner mamci za ribolov; Spooner mamci za ribolov; Swimbait mamci za ribolov; Wobbler mamci za ribolov; Umjetni mamci od meke plastike; Aditivi i atraktanti za mamce za ribolov; Boile za ribolov; Mješavine primame za ribolov; Pelete za ribolov; Kompleti pribora za ribolov
th: อุปกรณ์กีฬา > สันทนาการกลางแจ้ง > การตกปลา > อุปกรณ์ตกปลา > เบ็ดตกปลาและเหยื่อล่อ: เหยื่อล่อปลาเทียม; เหยื่อปลอมเบลดและไวบ์; แมลงตกปลาเทียม; จิ๊กตกปลาเทียม; เหยื่อปลั๊กเทียม; เหยื่อป๊อปเปอร์; เหยื่อสปินเนอร์เบท; เหยื่อสปูน; เหยื่อสวิมเบท; เหยื่อปลาปลอมขนาดเล็ก; เหยื่อพลาสติกอ่อน; หัวเชื้อและน้ำยาดึงดูดปลา; เหยื่อบอยลี่ตกปลา; เหยื่ออ่อยและเหยื่อผสมตกปลา; อาหารเม็ดตกปลา; ชุดอุปกรณ์ตกปลา
zh-CN: 体育用品 > 户外休闲 > 钓鱼 > 钓鱼用具 > 鱼饵: 人造鱼饵; VIB 假饵和金属亮片; 人造钓鱼蝇; 人造钓鱼夹具; 人造钓鱼塞; 人造钓鱼五爪扣; 人造钓鱼旋式诱饵; 人造钓鱼勺; 人造仿真鱼饵; 人造钓鱼摇摆器; 人造软塑料鱼饵; 鱼饵添加剂和诱食剂; 钓鱼波伊利饵; 钓鱼基础饵和柱状混合饵; 钓鱼颗粒饵; 钓具套件
it: Articoli sportivi > Ricreazione outdoor > Pesca > Attrezzatura da pesca > Esche e richiami da pesca: Esche artificiali per pesci; Esche artificiali blade e vibe; Mosche da pesca artificiali; Esche da pesca artificiali; Tappi da pesca artificiali; Popper da pesca artificiali; Spinner da pesca artificiali; Cucchiai da pesca artificiali; Esca artificiale da pesca; Wobbler artificiali da pesca; Esche artificiali in plastica morbida; Additivi e attrattivi per esche da pesca; Boilies da pesca; Pasture e stick mix da pesca; Pellet da pesca; Kit di attrezzatura da pesca
lt-LT: Sporto prekės > Poilsis lauke > Žvejyba > Žvejybos reikmenys > Žvejybos masalai: Dirbtinės žuvelės; Dirbtiniai žvejybos peiliukai ir vibruojantys masalai; Dirbtinės muselės; Džigai; Voblerio tipo blizgės; Poperiai; Sukriukės; Šaukštai; Blizgės; Vobleriai; Dirbtiniai minkšto plastiko masalai; Žvejybos masalo priedai ir viliokliai; Žvejybos boiliai; Žvejybos jaukas ir lazdelių mišiniai; Žvejybos granulės; Žvejybos reikmenų rinkiniai
ru: Спортивные товары > Активный отдых на открытом воздухе > Рыбалка > Рыболовные снасти > Рыболовные приманки и блесны: Искусственные рыбки-приманки; Блейдбейты и вибы; Мушки; Джиг-головки; Воблеры-кренки; Попперы; Спиннербейты; Колеблющиеся блесны; Свимбейты; Воблеры; Мягкие приманки; Добавки и аттрактанты для прикормки; Бойлы для рыбалки; Сыпучие прикормки и стик-миксы; Рыболовный пеллетс (гранулы); Наборы рыболовных снастей
sv: Sportartiklar > Utomhusaktiviteter > Fiske > Fiskedon > Fiskedrag: Konstgjorda fiskbeten; Bladebaits och vibrationsbeten; Konstgjorda fiskeflugor; Konstgjorda fiskejiggar; Konstgjorda fiskepluggar; Konstgjorda fiskedrag; Konstgjorda fiskespinndrag; Konstgjorda fiskeskeddrag; Konstgjorda fiskeflytdrag; Konstgjorda fiskewobblers; Konstgjorda mjuka plastbeten; Doftmedel och smakämnen för fiske; Boilies; Mäsk och stickmixar; Fiskepellets; Fiskedonskit
fi: Urheilutarvikkeet > Ulkoharrasteet > Kalastus > Kalastusvälineet > Kalastussyötit ja -vieheet: Keinotekoiset kalasyötit; Blade- ja Vibe-vieheet; Keinotekoiset kalastusperhot; Keinotekoiset kalastusjigit; Keinotekoiset vaappu-uistimet; Keinotekoiset syöttikohot; Keinotekoiset kalastushyrrät; Keinotekoiset kalastuslusikat; Keinotekoiset vieheet; Keinotekoiset uistimet; Keinotekoiset pehmeät muovisyötit; Syöttien lisä- ja hajuaineet; Boilie-syötit; Mäskit ja mäskisekoitukset; Kalastuspelletit; Kalastusvälinesarjat
hu: Sportszerek > Szabadtéri kikapcsolódás > Horgászat > Horgászfelszerelés > Horgászcsalik: Mesterséges halcsalik; Blade és vibe műcsalik; Mesterséges horgászlegyek; Mesterséges horgászfogók; Mesterséges horgászdugók; Mesterséges horgászpopperek; Mesterséges horgászforgók; Mesterséges horgászkanalak; Mesterséges horgász úszócsalik; Mesterséges horgászwobblerek; Mesterséges lágy műanyag csalik; Horgászcsali-adalékok és -aromák; Horgászbojlik; Etetőanyagok és stick mixek; Horgászpelletek; Horgászfelszerelés-készletek
es: Equipamiento deportivo > Actividades al aire libre > Pesca > Artes de pesca > Cebos de pesca: Señuelos artificiales para peces; Señuelos artificiales tipo blade y vibe; Moscas artificiales de pesca; Jigs artificiales de pesca; Tapones de pesca artificiales; Poppers artificiales de pesca; Spinners artificiales para pesca; Cucharas artificiales de pesca; Cebo artificial de pesca; Wobblers artificiales de pesca; Cebos artificiales de plástico blando; Aditivos y atrayentes para cebos de pesca; Boilies de pesca; Engodos y mezclas en stick para pesca; Pellets de pesca; Kits de artículos de pesca
da: Sportsartikler > Friluftsliv > Fiskeri > Fiskegrej > Fiskelokkemidler: Kunstige lokkefisk; Kunstige blade- og vibe-agn til fiskeri; Kunstigt fiskegrej – fluer; Kunstigt fiskegrej – jigs; Kunstigt fiskegrej – propper; Kunstigt fiskegrej – flåd; Kunstigt fiskegrej – spinnere; Kunstigt fiskegrej – blink; Kunstigt fiskegrej – powerbait; Kunstigt fiskegrej – wobblere; Kunstigt fiskegrej – plastik; Lokkemidler og tilføjelser til agn; Boilies til fiskeri; Forfoder og stick-mix til fiskeri; Fiske-pellets; Fiskegrejsæt
fr: Équipements sportifs > Loisirs de plein air > Pêche > Matériel de pêche > Leurres et appâts pour la pêche: Leurres de poissons artificiels; Lames vibrantes et leurres lipless; Mouches de pêche artificielles; Leurres de pêche artificielles; Petits poissons de pêche artificiels; Insectes de pêche artificiels; Hélices de pêche artificiels; Cuillères de pêche artificiels; Appâts nageurs de pêche artificiels; Wobblers de pêche artificiels; Appâts artificiels en plastique souple; Additifs et attractants pour appâts; Bouillettes de pêche; Amorces et farines de pêche; Pellets de pêche; Kits de matériel de pêche
sl-SI: Športna oprema > Rekreacija na prostem > Ribolov > Ribiška oprema > Ribiške vabe in umetne vabe: Umetne vabe za ribe; Umetne ribiške vabe z lopaticami in vibriracijami; Umetne muhe za muharjenje; Umetne ribiške vabe za hitro potapljanje; Voblerji; Voblerji Popper; Spinerji; Umetne ribiške vabe iz svetleče kovine; Umetne ribiške vabe, ki posnemajo gibanje; Umetni voblerji; Umetne vabe iz mehke plastike; Dodatki in atraktanti za ribiške vabe; Ribiški bojliji; Krmna vaba in lepljive mešanice; Peleti za ribolov; Kompleti ribiške opreme
tr: Spor Malzemeleri > Açık Hava Etkinlikleri > Balıkçılık > Olta Takımı > Balık Yemleri ve Tuzakları: Yapay Balık Tuzakları; Yapay titreşimli ve bıçak yemler; Yapay Balıkçılık Sineği; Yapay Balık Tutma Makinası; Yapay Balıkçılık Fişleri; Yapay Balıkçılık Poppers; Yapay Balık Tutma Makineleri; Yapay Balıkçılık Kaşıkları; Yapay Balıkçılık Yüzen Yemleri; Yapay Balıkçılık Sallananları; Yapay Yumuşak Plastik Yemler; Balık yemi katkı maddeleri ve cezbediciler; Boili balık yemleri; Hamur yem ve çubuk karışımları; Pelet balık yemleri; Olta Takımı Kitleri
ko: 스포츠용품 > 야외 레크레이션 > 낚시 > 낚시 도구 > 낚시 미끼/루어: 인공 물고기 미끼; 인조 낚시 블레이드 및 바이브 루어; 인공 파리 미끼; 지그 미끼; 플러그 미끼; 포퍼 미끼; 스피너 미끼; 스푼 미끼; 스윔베이트 미끼; 워블러 미끼; 플라스틱 소프트 미끼; 낚시 미끼 첨가제 및 유인제; 낚시 보일리; 낚시 밑밥 및 스틱 믹스; 낚시 펠릿; 낚시 태클 키트
ja: スポーツ用品 > 屋外レクリエーション > 釣り > 釣り用タックル > 釣り用ベイト・ルアー: 人工餌デコイ; ブレード・バイブレーションルアー; 人工餌フライ; 人工餌ジグ; 人工餌プラグ; 人工餌ポッパー; 人工餌スピナー; 人工餌スプーン; 人工餌スイムベイト; 人工餌ワブラー; ソフトプラスチック人工餌; 釣りエサ用添加剤・集魚剤; 釣り用ボイリー; 寄せエサ・スティックミックス; 釣り用ペレット; 釣り用タックルキット
el: Αθλητικά είδη > Υπαίθριες δραστηριότητες αναψυχής > Ψάρεμα > Τεχνητά δολώματα > Δολώματα & τεχνητά ψαρέματος: Δόλωμα τεχνητών ψαριών; Τεχνητά δολώματα Blade & Vibe (δονητικά); Μύγες ψαρέματος; Πλάνοι ψαρέματος; Τεχνητά ψαρέματος Plugs; Τεχνητά ψαρέματος Poppers; Τεχνητά ψαρέματος Spinners; Τεχνητά κουτάλια ψαρέματος; Τεχνητό δόλωμα ψαρέματος τύπου Swimbait; Τεχνητά δολώματα ψαρέματος τύπου Wobbler; Τεχνητά μαλακά πλαστικά δολώματα; Πρόσθετα & προσελκυστικά δολωμάτων ψαρέματος; Μπίλιες ψαρέματος (Boilies); Μαλάγρες & μείγματα (Stick Mixes) ψαρέματος; Πέλετ ψαρέματος; Σετ αλιευτικών εργαλείων